

Ingeniero en Geomática con más de 8 años de experiencia en el área de planeación, captura de datos, procesamiento y supervisión de Levantamientos topográficos para la industria petrolera. Experiencia en docencia a nivel de secundaria y preparatoria.

### **COMPETENCIAS PROFESIONALES**

- Alto sentido de la responsabilidad, organización y cooperación.
- Manejo de grupos y conflictos.
- Proactiva, capacidad para trabajar en equipo y bajo presión.

## COMPETENCIAS **TÉCNICAS**

#### **PROGRAMAS**

- Microsoft Office: Excel. PowerPoint, Word, Outlook
- Autocad AutocadLand
- Procesamiento de datos GPS: Astech Solution, Trimble y GNSS Solutions.
- GIS Softwares: Map Info y ArcGis 9.2.(Básico)
- Plataformas de Comunicación: Zoom, Microsoft Teams, Google Classroom
- Herramientas digitales de community management.

#### **IDIOMAS**

Español: Natal Inglés: Intermedio

# Mirbreizy Rojas López Ingeniero en Geomática

#### **ESTUDIOS**

2013 Ingeniero en Geomática (Revalidación)

Universidad de Guanajuato Guanajuato, México

2004 Ingeniera Geodesta Universidad del 7ulia Maracaibo, Venezuela

#### **EXPERIENCIA PROFESIONAL**

2012-2015

(Salamanca, México)

Participación en la aplicación de las pruebas PLANEA a nivel de educación Primaria y Preparatoria.

2010-2011

Liceo Dr. Jesús María Semprúm

(Cabimas, Venezuela)

Profesor Suplente

Materias: Inglés, Matemáticas y Geografía General (1ero de secundaria). Física (3ero de secundaria). Ciencias de la Tierra

(2do de preparatoria)

2005-2010

GEO-TOP, C.A.

(Ciudad Ojeda-Venezuela)

Ingeniero Geodesta

Planificación, Supervisión, Cálculo, Procesamiento y Dibujo de Levantamientos Geodésicos y Topográficos para la industria petrolera de Venezuela (PDVSA) y la industria privada nacional.

2003-2004

RC Mediciones, C.A.

(Maracaibo, Venezuela)

Topóarafo

Mediciones Topográficas de la Ingeniería básica de la Línea 1

del Metro de Maracaibo.

1996

**CIED PDVSA** 

(Ciudad Ojeda-Pasante en la Unidad de Logística Venezuela)

Atención al público, preparación del material y establecer la

logística de cursos a dictar.